臺灣高雄地方法院交通事件裁定　　　　　　　　　　　九十一年度交聲更字第七號
　　原處分機關　高雄巿交通事件裁決所
　　異　議　人
　　即受處分人　甲○○
右列受處分人因違反道交通管理處罰條例案件，對於高雄市交通事件裁決所九十年十
月二十二日所為處分（原處分案號：高市建裁駕字第三二－Ｂ00000000號）
聲明異議，異議人不服本院九十一年一月三十一日所為裁定（原裁定案號：九十年度
交聲字第四九五號），提起抗告，經台灣高等法院高雄分院撤銷發回（九十一年度交
抗字第六七號），經本院更為裁定如左：
    主  文
原處分撤銷。
甲○○二輛以上之汽車共同在道路上競駛，處新台幣玖萬元，並吊銷其駕駛執照，參
年內不得考領，並吊扣車牌號碼Ｇ九－二一九八號自用小客車牌照參個月。
    理  由
一、按道路交通管理處罰條例第第四十三條規定，汽車駕駛人，駕駛汽車有下列情形
    之一者，處新臺幣六千元以上二萬四千元以下罰鍰，並當場禁止其駕駛：一、在
    道路上蛇行，或以其他危險方式駕車者。二、拆除消音器，或以其他方式造成噪
    音者。前項情形因而肇事者，並吊銷其駕駛執照。二輛以上之汽車共同違反第一
    項規定，或在道路上競駛、競技者，處汽車駕駛人新臺幣三萬元以上九萬元以下
    罰鍰，並當場禁止其駕駛及吊銷其駕駛執照。汽車駕駛人有第一項第一款、第三
    項行為者，並吊扣該車輛牌照三個月；經受吊扣牌照之車輛再次提供為違反第一
    項第一款、第三項行為者，沒入該車輛。又同法第六十七條第二項規定，汽車駕
    駛人曾依第四十三條之規定吊銷駕駛執照者，三年內不得考領駕駛執照。
二、聲明異議意旨略以：受處分人於民國九十年七月十四日凌晨零時十分許，途經高
    雄市○○○路往中華路由西向東方向行駛時，受處分人為閃避一部逆向行駛之機
    車，以免造成人員傷亡，不料導致車輛打滑，因而滑行進對向車道撞及路旁停車
    格轎車，事後警方人員一口咬定受處分人參與飆車且蛇行駕駛，受處分人因閃避
    逆向行駛之機車導致車禍，且殃及路旁車輛，當時出車禍時，警員沒有在現場，
    警員是事後才到達現場，警員一來就說我飆車，事實上並無飆車行為，當時時速
    約六、七十公里，不料仍受交通裁決所裁決受處分人罰鍰新台幣九萬元並吊銷駕
    駛執照三年之處分，爰於法定期間提出異議等語。
三、經查：（一）受處分人對於九十年七月十四日凌晨零時十分許，駕駛車牌號碼Ｇ
    ９－２１９８號自用小客車，行經高雄市○○○路往中華路方向行駛，當時車速
    約一百公里，因失控撞及對向車道停放路旁之他人轎車乙情並不否認，有高雄市
    政府警察局道路交通事故調查表、高雄市政府警察局交通大隊交通事故現場談話
    紀錄表各一紙附卷，並有現場車禍照片十二幀附卷可稽。異議人辯稱當時車速僅
    六、七十公里一節並不可採。（二）證人即高雄市政府警察局鹽埕分局五福四路
    派出所警員廖長平於本院九十一年九月二十四日到庭證稱：「（當天看到的情形
    如何？）七月十四日當天，當時沒有水、電，我們都坐在五福四路上，當時有看
    到三台車，時速約一百公里，馬路上都沒有路燈、紅綠燈，所以那三台車很明顯
    就飆過去，他們是由西往東的方向，三台均連接在一起，當時我們也很訝異他們
    用這麼快的速度在飆，我們出去看時，就聽到很長的剎車聲，並發生車禍，我們
    看到他的車子已跨越對向的車道，繞過正常車道撞上去，我就跟別外一位巡佐去
    處理。」、「（有無另外二位車主的姓名、資料？）當時我到現場時，另外二部
    車均有停下來，我有小紙條抄下車號，當時因派出所無水無電，所以我沒有辦法
    移送他們公共危險，告發單是異議人承認有飆車，而且是他親自簽名的，之後因
    小紙條找不到，所以沒有另外二部車的車牌號碼。」、「（有何意見？）當時還
    等交通隊來現場劃現場圖，拖到整個事情結束時已經二點了，回到派出所後，我
    還有打電話到刑事組問這件事要如何處理，刑事組說現在無水無電，無法處理，
    所以問好約已三點多。他的剎車是abs的，所以他的剎車痕應該有一百公尺左右
    ，且異議人在下車之後還有跟另外二部車的車主交談。」等語，以證人係執法之
    公務員，與異議人並無任何恩怨故舊，斷無攀誣可能。是異議人與另二名不詳姓
    名之人共計駕駛汽車三部在道路上飆速競駛因而肇事等情，應堪認定，異議人仍
    聲明異議，核無理由。惟二輛以上之汽車共同在道路上競駛，汽車駕駛人除依道
    路交通管理處罰條例第四十三條第三項規定，處新台幣三萬元以上九萬元以下罰
    鍰，並當場禁止其駕駛及吊銷其駕駛執照，及依同法第六十七條第二項規定，三
    年內不得考領駕駛執照外，依同法第四十三條第四項規定，並應吊扣該車輛牌照
    三個月，原處分機關裁決書漏未依道路交通管理處罰條例第四十三條第四項規定
    ，併裁決吊扣上開車輛牌照三個月，亦有未當。從而，受處分人聲明異議，雖無
    理由，惟原處分既有上開不當，自應由本院撤銷原處分，自為處分如主文所示。
四、據上論斷，應依道路交通案件處理辦法第二十條，裁定如主文。
中    華    民    國      九十一      年    九      月      二十七    日
                                臺灣高雄地方法院交通法庭
                                    法  官    何  清  富
右正本證明與原本無異。
如不服本裁定，應於裁定送達後五日內，向本院提出抗告狀。
                                    書記官    陳  恩  如
中    華    民    國      九十一      年    九      月      二十七    日
